【裁判字號】    89,易,818
【裁判日期】    891130
【裁判案由】    傷害
【裁判全文】
臺灣士林地方法院刑事判決                          八十九年度易字第八一八號
    公  訴  人  臺灣士林地方法院檢察署檢察官
    被      告  丁○○
右列被告因傷害案件，經檢察官提起公訴（八十九年度偵緝字第一七六號），本院判
決如左：
    主  文
丁○○共同傷害人之身體，處有期徒刑肆月，如易科罰金，以佰元折算壹日。
    事  實
一緣丁○○夥同丙○○、姓名年籍不詳綽號「白板」之成年男子，於民國八十八年八
  月二十九日凌晨五時三十分許，在臺北縣淡水鎮破瓦子四號甲○○住處，共同拆解
  竊取鋁門窗等物得手時，為甲○○當場發現，三人見事跡敗露，遂由丁○○駕駛車
  牌號碼ＥＭ─二九四六號自用小貨車載運鋁車窗、丙○○駕駛車牌號碼ＥＶ─○一
  八七號自用小客車乘載「白板」逃離現場（丁○○、丙○○涉嫌竊盜部分均另案審
  理）。迄同日凌晨六時三十分許，甲○○駕車在臺北縣淡金公路旁產業道路尋獲丁○○等三人，三人竟另萌傷害之犯意聯絡，共同徒手朝甲○○之頭部、胸部等處毆
  打並以腳踹，經甲○○高聲呼救，丙○○與「白板」見狀即駕駛前開自用小客車逃
  逸，甲○○胞弟乙○○循聲駕車自另一產業道路趕來支援，以汽車阻擋丁○○駕駛
  之前開自用小貨車去路，丁○○遂倒車衝撞甲○○後加速逃逸，致甲○○受有鼻部
  撕裂傷二×一公分、顏面裂傷五處（四×一×○．五公分、四×一×○．五公分、
  六×一×○．五公分、三×一×○．五公分、二×一×一公分）、門牙脫落四顆、
  左腋撕裂傷（五×二×一公分、八×二×一公分）、右第五肋骨骨折等傷害，乙○○亦受有兩側膝部挫傷等傷害（丁○○涉嫌傷害乙○○部分未據告訴）。嗣因丙○○駕車逃逸時，因情急不慎擦撞路旁轉彎處凸透鏡，致其所駕駛之車號ＥＶ－○一
  八七號自小客車前車牌乙面掉落現場，經警循線於八十九年四月十日緝獲。
二案經甲○○訴由臺北縣警察局淡水分局報告臺灣士林地方法院檢察署檢察官偵查起
  訴。
    理  由
一按告訴乃論之罪，告訴人祇須表示訴究之意思為已足，不以明示所告訴者為何項罪
  名為必要（最高法院七十四年臺字第一二八一號判例參照）。本件告訴人甲○○於
  警局初訊時指訴：「該犯嫌竊盜物品後不顧我生命安全，又開車撞我，造成生命之
  威脅，惡性實在重大，請法官能將犯嫌從重處罰，以還我公道」等語（參見八十八
  年度偵字第一○七八八號偵查卷宗第九頁背面），係希望訴追之意思（參見本院八
  十九年十一月二十一日審判筆錄），合先敘明。
二訊據被告丁○○雖不否認前揭時地駕駛車牌號碼ＥＭ─二九四六號自用小貨車之事
  實，惟矢口否認有與丙○○、綽號「白板」之人共同毆傷被害人甲○○之犯行，辯
  稱：僅有丙○○與「白板」共同毆打被害人甲○○，伊始終未下車，復在車上喊『
  搶劫、救命』，以免甲○○遭丙○○與「白板」打死，伊駕車逃離現場時不用倒車
  ，並無倒車撞甲○○云云，證人即共犯丙○○亦附合其詞（參見本院八十九年十一
  月二十一日審判筆錄）。惟查：右揭事實，業據告訴人甲○○指訴：「我還沒有下
  來，我就被兩個人從駕駛座座位抓下來，又被三個人打，三個人都有打我」（參見
  本院八十九年十月二十四日訊問筆錄）、「我是被開小貨車的人撞傷。我第一次被
  撞就倒下，第二次他又倒車，又撞到我，我至少被撞兩次」、「救命是我喊的，不
  是被告喊的」（參見本院八十九年十一月二十一日審判筆錄），核與證人乙○○證
  述：「我聽到我哥哥喊說發財車就是竊盜的人，我就擋住他的去路，我把車停在產
  業道路口，不讓他出來，結果他先倒車，撞到我哥哥，再往前又倒車」、「是我哥
  哥喊（救命）的，因為我哥哥有喊救命，而且有叫我的名字」等語相符（參見本院
  八十九年十一月二十一日審判筆錄），此外，復有馬偕紀念醫院診斷證明書影本一
  件、現場照片影本六幀、現場圖二件在卷足憑。雖因時日過久，告訴人甲○○及證
  人乙○○於本院審理時已不能當庭清楚指認被告是否為駕駛自用小貨車之人，惟其
  二人前於警局初訊時已指認丁○○口卡照片確為毆打甲○○並駕駛自用小貨車撞傷
  伊之人（參見八十八年偵字第一○七八八號偵查卷第九頁、第十三頁），並有丁○○之口卡照片乙張在卷可佐（前卷第十五頁），衡情告訴人甲○○、證人乙○○與
  被告素不相識，亦無仇怨，實無刻意設詞誣陷被告之必要。又觀諸現場圖及現場照
  片所示，該產業道路頗為狹小，若乙○○以汽車阻擋去路、甲○○倒臥路旁，被告
  欲強行駕車逃離現場，勢必毀車傷人，參以被告於本院審判時自承：「我當時要開
  過去，一定會把他的車子毀損：：：我只是想趕快離開那個地方」等語不諱，益徵
  被告於情急之下，即使預見可能造成毀車傷人之後果亦不違背其本意。至證人即共
  犯丙○○所言，非無事後迴護被告之可能，況丙○○當時見事跡敗露，在情勢急迫
  、心慌意亂之狀態下，能否正確觀察、記憶當時鬥毆之情形，已非無疑。是被告所
  辯，顯係卸責之詞，不足採信。本件事證已臻明確，被告犯行洵堪認定，應依法論
  科。
二核被告所為，係犯刑法第二百七十七條第一項之普通傷害罪。被告與丙○○、年籍
  姓名不詳綽號「白板」之成年男子就上揭犯行，有犯意聯絡及行為分擔，皆為共同
  正犯。爰審酌被告與被害人素不相識，竊盜被害人財物在先，進而夥同共犯暴力相
  向，致被害人受有嚴重傷害，影響被害人居家人身安全甚鉅，及其犯罪動機、目的
  、手段、犯罪時所受之刺激、生活狀況、品行、智識程度等一切情狀，量處如主文
  所示之刑，並諭知易科罰金之折算標準，以示懲儆。
據上論斷，應依刑事訴訟法第二百九十九條第一項前段、刑法第二十八條、二百七十
七條第一項、第四十一條、罰金罰鍰提高標準條例第一條前段、第二條，判決如主文
。
本案經檢察官陳瑞仁到庭執行職務。
中        華        民        國    八十九    年    十一    月    三十  日
                                臺灣士林地方法院刑事第四庭
                                      法  官
如不服本判決，應於判決送達後十日內，向本院提出上訴狀。
附錄本案論罪科刑法條全文：
刑法第二百七十七條第一項：傷害人之身體或健康者，處三年以下有期徒刑，拘役或
一千元以下罰金。


司法院資訊處製作；財團法人民間司法改革基金會備份。
